【裁判字號】    95,訴,577
【裁判日期】    950425
【裁判案由】    損害賠償
【裁判全文】
臺灣桃園地方法院民事裁定               95年度訴字第577號
原        告    甲○○
兼法定代理人    乙○○
                丁○○
被        告    戊○○()
上列當事人間請求損害賠償事件，係原告於本院93年度少連訴字
第59號殺人未遂刑事案件提起附帶民事訴訟（93年度少連附民字
第1 號），經本院刑事庭於民國95年3 月27日裁定移送前來，本
院裁定如下：
    主    文
原告對於被告戊○○部分之訴及該部分假執行之聲請均駁回。
    理    由
一、本件原告提起附帶民事訴訟主張略以：被告丙○○、己○○
    及戊○○等人於民國92年6 月26日下午11時左右，在桃園縣
    楊梅鎮○○路235 號前砍殺原告甲○○頭、手、腳等部位十
    餘刀，致原告甲○○受有頭部、背部、肩部、腿部多處撕裂
    傷，左手大拇指斷裂致開放性骨折、右手手掌殘廢及左大、
    小腿開放性骨折等傷害，被告等3 人之上開犯行業經檢察官
    提起公訴，原告等依民法第184 條第1 項前段、第185 條第
    1 項、第193 第1 項及第195 條第1 項、第3 項之規定，得
    請求被告等3 人連帶賠償原告因此所受損害等語，並聲明：
    被告丙○○、己○○、戊○○應連帶給付原告甲○○、乙○
    ○、丁○○各新臺幣（下同）2,062,031 元、200,000 元、
    200,000 元，及均自刑事附帶民事訴訟起訴狀繕本送達之翌
    日起至清償日止按年息百分之五計算之利息；願供擔保，請
    准宣告假執行。
二、惟按「刑事訴訟諭知無罪、免訴或不受理之判決者，應以判
    決駁回原告之訴。」刑事訴訟法第503 條第1 項前段定有明
    文。是刑事法院得依刑事訴訟法第504 條第1 項規定，將附
    帶民事訴訟以裁定移送於該法院民事庭者，以刑事部分宣告
    被告有罪之判決者為限，至刑事訴訟諭知不受理之判決，刑
    事法院應依上開第503 條第1 項前段規定，以判決駁回原告
    之訴，如誤以裁定移送於民事庭，其訴之不合法不因移送民
    事庭而受影響，受移送之民事庭應認原告之訴為不合法。本
    件被告戊○○於刑事第一審審理時死亡，並經刑事法院判決
    公訴不受理在案（見本院93年度少連訴字第59號刑事判決事
    實欄），依上開說明，刑事法院就原告對於被告戊○○部分
    之訴，應以判決駁回，茲刑事法院誤將該部分之訴移送民事
    庭，原告之該部分之訴仍為不合法，應由本院以裁定駁回之
    。又原告該部分之訴既經駁回，其該部分假執行之聲請亦失
    所附麗，應併駁回之。
中    華    民    國    95    年    4     月    25    日
                  民事第三庭  法  官  林望民
右為正本係照原本作成
如不服本裁定應於送達後10日內向本院提出抗告狀，並應繳納抗
告費新台幣1,000元。
中    華    民    國    95    年    4     月    25    日
                              書記官  曾建中


司法院資訊處製作；財團法人民間司法改革基金會備份。
